臺灣高等法院臺中分院民事判決
                                      109年度上字第250號
上  訴  人  許瑞倫  


訴訟代理人  蘇文俊律師
複代理人    羅婉秦律師
            黃鈴育律師
被上訴人    王沛晴  
訴訟代理人  黃建閔律師
複代理人    王楫豐
上列當事人間請求損害賠償等事件，上訴人對於中華民國109年4
月9日臺灣臺中地方法院108年度重訴字第349號第一審判決提起
上訴，被上訴人並為訴之追加，本院於110年11月10日言詞辯論
終結，判決如下：
    主  文
原判決廢棄。
被上訴人在第一審之訴及假執行之聲請均駁回。
追加之訴駁回。
第一、二審訴訟費用（含追加之訴部分），均由被上訴人負擔。
    事實及理由
一、按第二審訴之變更或追加，非經他造同意不得為之，但請求
    之基礎事實同一者，不在此限，民事訴訟法第446條第1項、
    第255條第1項第2款定有明文。本件被上訴人在原審依侵權
    行為及不當得利之法律關係，起訴請求上訴人給付新臺幣（
    下同）5,138,530元本息，上訴本院後，撤回依侵權行為請
    求部分，並追加民法第542條、544條之規定為請求權基礎（
    見本院卷二146、147頁、卷三14頁），核其追加請求之基礎
    事實與原請求之基礎事實均係基於被上訴人主張其曾將所開
    設銀行帳戶之存摺、提款卡、密碼及金錢交付上訴人管理所
    衍生之爭執，與前揭規定相符，應予准許。
二、被上訴人主張：上訴人與訴外人許○豪為兄妹關係，許○豪原
    以個人名義承攬工程，上訴人則繪製工程相關圖說，並管理
    相關帳務。被上訴人與許○豪結婚後（已於民國109年6月16
    日離婚），為與許○豪承接之業務有所區隔，被上訴人遂於1
    04年4月1日開立第一銀行南屯分行帳號00000000000號帳戶
    （下稱系爭帳戶），並將系爭帳戶存摺、提款卡、印章及網
    路銀行密碼交由上訴人管理，約定系爭帳戶內之款項僅供支
    出被上訴人承攬工程及備供將來設立公司資金所需。詎上訴
    人於108年1月間與許○豪發生爭執後，將被上訴人與許○豪承
    攬工程之文件帶走，系爭帳戶資金流向也未據實說明，經調
    取系爭帳戶之歷史交易明細，始發現上訴人自管理系爭帳戶
    起，即未經同意，陸續匯出372萬8530元至上訴人個人使用
    之第一銀行00000000000號帳戶（下稱上訴人一銀帳戶）及
    合作金庫00000000000號帳戶（下稱上訴人合庫帳戶，詳如
    起訴狀附表一所示），並提領現金97萬元。又上訴人曾告知
    為風險管理要將未來設立公司之資金分散放置，上訴人乃開
    立國泰世華銀行000000000000號帳戶（下稱上訴人國泰世華
    帳戶），由被上訴人於107年2月22日轉帳44萬元至上訴人國
    泰世華帳戶，然上訴人竟將該44萬元分次轉至上訴人一銀帳
    戶。嗣被上訴人多次要求上訴人出面說明，並發存證信函催
    告，皆未獲置理。上訴人受託管理系爭帳戶及44萬元，竟擅
    自挪用所保管之金錢，依民法第542條、544條之規定，應賠
    償被上訴人，且上訴人無法律上原因而受有利益，應返還所
    受不當得利，為此依民法委任契約之規定及不當得利之法律
    關係，擇一請求判命：上訴人應給付被上訴人513萬8530元
    ，及自起訴狀繕本送達翌日起至清償日止，按年息5%計算之
    利息。並願供擔保請准宣告假執行。
三、上訴人則以：上訴人一銀帳戶自95年起至108年1月2日間係
    交給許○豪使用，供相關工程收支及許○豪個人或家庭消費使
    用，基於親屬間之信任，上訴人從未干涉其使用方式，被上
    訴人亦知此情。而被上訴人與許○豪婚後開設系爭帳戶，亦
    係供許○豪承接工程及相關消費使用。伊受託管理系爭帳戶
    並無任何限制，而係開放性授權上訴人轉帳或現金提款，且
    系爭帳戶轉帳至上訴人一銀帳戶的款項仍係供許○豪承攬工
    程，及家庭或個人生活消費支出使用。又系爭帳戶歷年來只
    有轉帳至上訴人合庫帳戶2次，係為支付上訴人之製圖設計
    費；另上訴人國泰世華帳戶係應被上訴人要求而開設，供被
    上訴人許○豪夫婦款項進出之用，受託管理之帳戶內資金均
    係為許○豪夫婦之利益支出，伊未受有任何不當得利等語，
    資為抗辯。
四、原審依被上訴人所請為其全部勝訴之判決，即判命上訴人應
    給付被上訴人513萬8530元，及自108年6月18日起至清償日
    止，按年息5%計算之利息，並附條件為假執行及免為假執行
    之宣告。上訴人全部不服，提起上訴，並上訴聲明：（一）
    原判決廢棄。（二）被上訴人在第一審之訴及假執行之聲請
    均駁回。被上訴人則答辯聲明：上訴駁回。另被上訴人於本
    院追加依民法委任之規定為請求權基礎，上訴人就追加之訴
    部分則答辯聲明：追加之訴駁回。
五、兩造不爭執事項：
（一）上訴人與被上訴人前配偶許○豪為兄妹。
（二）系爭第一銀行南屯分行帳號00000000000號帳戶為被上訴
      人於104年4月1日開立，被上訴人並將系爭帳戶存摺、提
      款卡、印章及網路銀行密碼交由上訴人保管，嗣於107年1
      2月24日取回自行保管。上訴人於管理系爭帳戶期間曾陸
      續匯出372萬8530元至上訴人開設之第一銀行00000000000
      號帳戶及合作金庫00000000000號帳戶（匯款日期、金額
      如起訴狀附表一所示），並提領現金97萬元（提領日期、
      金額如起訴狀附表三所示）。
（三）國泰世華銀行文心分行000000000000號帳戶係被上訴人  
      所開設，被上訴人曾於107年2月22日自該帳戶轉帳44萬  
      元至上訴人國泰世華銀行000000000000帳戶。
六、本院之判斷：
（一）關於被上訴人依不當得利或委任之規定請求上訴人給付起
      訴狀附表一所示38筆款項372萬8530元，及附表三所示97
      萬元部分：
　　⒈被上訴人主張其將系爭帳戶存摺、提款卡及印章等交付上
      訴人保管時，曾限制系爭帳戶內之款項僅供支付被上訴人
      工程款費用，及備供被上訴人將來設立公司之資金等情，
      為上訴人所否認，並辯稱被上訴人就系爭帳戶內之資金係
      開放性授權上訴人轉帳或現金提款，並無任何限制等語。
      核一般人於金融機關開設存款帳戶並申請提款卡使用，無
      非取其便利性，除提款或轉帳之金額、次數，依各行庫之
      規定受有限制外，其目的究竟係為供個人、家庭日常生活
      或工作支出使用，本無限制亦無從限制。是被上訴人主張
      曾與上訴人約定限制系爭帳戶內之款項僅供支付被上訴人
      工程款費用，及備供被上訴人將來設立公司資金所需，並
      非常態，自應由被上訴人就其所主張之變態事實負舉證責
      任。被上訴人就此雖舉證人許○豪為證，惟查：
　　⑴許○豪於原審證稱：結婚後有打算兼做修繕工程，修繕工程
      是由被上訴人接洽；為了區分我與被上訴人的收入，故以
      被上訴人名義申請系爭帳戶，我與兩造一起去銀行開戶時
      ，我有說明被上訴人的系爭帳戶只有作為工程收入、支出
      ，不可支付我個人、家人開銷；開戶當天就將系爭帳戶印
      章、存簿、提款卡、密碼都交給上訴人；被上訴人接洽的
      工程款會匯到被上訴人系爭帳戶，我接洽的工程款只有開
      票的會存入我的第一銀行帳戶，如果收現金我就交給母親
      或上訴人請他們存到上訴人一銀帳戶；系爭帳戶內的款項
      屬於被上訴人，我也不能使用系爭帳戶內的款項，我只會
      請上訴人以系爭帳戶支付我確認後的廠商請款單云云（原
      審卷二60、61、63頁）。然許○豪復證稱：被上訴人接洽
      的工程是我簽約，所有的工程款支出，都按照廠商報價支
      付，都是我確認無誤後交給上訴人匯款支付（原審卷二61
      、64頁）；因施作工程細項都是我在接洽，所以用我的名
      義簽約；油漆、防水的工程款，由被上訴人的系爭帳戶匯
      到上訴人一銀帳戶，或是由被上訴人支付現金等語（本院
      卷二45頁）。相關修繕工程既均係許○豪接洽、簽約，本
      難認有所謂被上訴人接洽的工程款，則許○豪前證述稱：
      被上訴人接洽的工程款會匯到被上訴人系爭帳戶云云，難
      認實在。
　　⑵又依許○豪上開原審之證述，就有關修繕工程似可區分為被
      上訴人接洽之工程與許○豪接洽之工程，且渠等自接洽工
      程所得報酬亦各自保管。然究竟如何區分被上訴人接洽之
      工程與許○豪接洽之工程，被上訴人雖陳稱：許○豪承接的
      工程主要為防水、油漆之工項，而被上訴人所承接之工項
      則係裝潢或修繕（也可能包含油漆、防水），被上訴人承
      接到工程如係油漆、防水，則交由許○豪施作云云（見本
      院卷二21頁），而許○豪則證稱：油漆、防水也屬裝修建
      築等語（本院卷二44頁），則防水、油漆似亦屬裝潢、修
      繕工程，難以區分。參諸被上訴人與業主許○文LINE對話
      稱：「…壓成這個價格妳真的以為我先生賺很多？我們現
      在這場血本無歸還要自己貼錢！…」（本院卷三115頁），
      及許○豪證稱：因施作工程細項都是伊接洽，故用伊名義
      簽約等語，並有經許○豪簽名確認之請款單可佐（本院卷
      三45、49頁），可見被上訴人於接洽相關工程時，其實並
      未區分被上訴人接洽之工程與許○豪接洽之工程，且概由
      許○豪出面簽約承攬修繕工程。
　　⑶再者，被上訴人於起訴時係主張：許○豪以個人名義承攬工
      程，而上訴人則繪製工程相關圖說，並管理相關帳務。嗣
      被上訴人與許○豪結婚後，基於兩造間姑嫂信賴關係，被
      上訴人為能維繫承攬工程所需費用之支出以及能在將來成
      立環境規劃公司，除多次將現金匯入許○豪及上訴人所開
      設國泰世華銀行、華南銀行帳戶，更開立系爭帳戶交上訴
      人管理，以方便上訴人支出承攬工程所需之費用，以及作
      為公司設立之預備金等情（參原審卷一15、16頁），並未
      區分被上訴人接洽之工程與許○豪接洽之工程，僅有許○豪
      以個人名義承攬工程，且系爭帳戶交上訴人管理時，係為
      方便上訴人支出承攬工程所需之費用。則被上訴人嗣主張
      系爭帳戶內之款項僅供支付被上訴人工程款云云，難認實
      在。
　　⑷另據證人即上訴人母親巫○湘於原審證稱：被上訴人婚後有
      介紹幾份工作給許○豪，有柳○○○的裝潢、郭宅的防水、太
      原莊醫師油漆、汪○之旅裝修、彰化小草外牆防水等。相
      關廠商台○貿易公司工程款是按月結，台○（鼎○）公司是
      叫貨付款，有的是付現金。上訴人於95年間開設第一銀行
      帳戶不久就將帳戶提款卡交給許○豪使用；被上訴人與許○
      豪講好系爭帳戶交給上訴人管理，細節不清楚，是延續許
      ○豪向上訴人借一銀帳戶的作法，上訴人保管系爭帳戶期
      間如何使用資金我不清楚，我只知道這是支付廠商款項的
      作法，上訴人負責工地現場管理、監工；工程原料買賣是
      項由許○豪決定，支付工程材料款除了轉帳外，也有以現
      金支付，如果許○豪身上沒有現金就拿提款卡去提款，都
      是由系爭帳戶或上訴人一銀帳戶支付；許○豪收到的大部
      分是現金收入，若有支票都是入許○豪帳戶，款項進來後
      許○豪會打電話要上訴人將款項轉入上訴人（一銀）帳戶
      ；接洽工作由許○豪估價報價，報價單由上訴人繕打；因
      為許○豪的父親經濟出問題，許○豪的帳戶錢很少，家庭開
      銷主要是由上訴人帳戶支付，因為全家的收入都放在上訴
      人的帳戶，收入來源就是工程款等語（詳原審卷二16至21
      頁）。核證人巫○湘為許○豪與上訴人之母親，其證述自可
      憑信。由證人巫○湘證述可知，許○豪的收入來源不外為承
      攬裝修工程之收入，接洽工作由許○豪估價報價，支付工
      程材料款除了轉帳外，也有以現金支付，都是由系爭帳戶
      或上訴人一銀帳戶支出。且許○豪承攬工程之收入不僅用
      於支付相關工程材料費用外，並供許○豪個人及母親與弟
      妹家庭生活使用。更可見許○豪於原審證稱：被上訴人接
      洽的工程款會匯到被上訴人系爭帳戶；系爭帳戶不可支付
      我個人、家人開銷云云，並非實在。
　　⑸此外，上訴人主張曾於106年8月7日自系爭帳戶匯款30,000
      元、27,648元，共57,648元（見原審卷一99頁交易明細表
      ），供被上訴人支付網拍貨款，為被上訴人所不爭執（本
      院卷二176頁），被上訴人雖辯稱嗣有匯款補回系爭帳戶
      云云，然系爭帳戶確非僅限於供支出被上訴人接洽之工程
      款，可見一斑。又被上訴人自承105年8月15日葉○慧匯入
      系爭帳戶之100,000元（見原審卷一75頁），乃係因許○豪
      前向伊借款，故由許○豪指示客戶將工程款匯入系爭款項
      ，伊於本件訴訟並未請求該筆款項云云（本院卷一79頁、
      卷二176頁），然據此可見許○豪於原審證稱開設系爭帳戶
      是為了區分許○豪與被上訴人的工程收入云云，應屬虛構
      。
　　⑹依據前述，被上訴人主張曾與上訴人約定限制系爭帳戶內
      之款項僅供支付被上訴人工程款費用，及作為被上訴人將
      來設立公司之資金云云，未據舉證證明，並非實在。
　　⒉許○豪於原審雖曾證稱：我自己的信用卡費是用我的第一銀
      行帳戶來支付，因為我工程比較忙，所以請上訴人用我第
      一銀行帳戶支付我的信用卡費，不清楚上訴人是否會以上
      訴人一銀帳戶支付我的信用卡費云云（原審卷二60頁），
      然經上訴人質問後，即改口證稱：「我只有請你用你的第
      一銀行帳戶支付我的信用卡款。」（原審卷二64頁）。又
      上訴人於95年間開設第一銀行帳戶不久就將該帳戶提款卡
      交給許○豪使用，業據證人巫○湘於原審證述明確（原審卷
      二19頁），許○豪復證稱：結婚前就從事油漆、防水工程
      ，多為現金收入，為方便以現金支付工程費用、材料款，
      不會使用匯款或網路銀行。有拿上訴人一銀帳戶提款卡使
      用，在108年1月2日才還給上訴人，這是因為被父母親積
      欠債務連累，會遭債主討債，不能使用自己的帳戶等語（
      見原審卷二58、59、63頁）；母親與弟弟、妹妹及家庭生
      活費用都是我在承擔，包括我自己生活開銷、房租、勞健
      保生活開銷、卡費等，不包括被上訴人的，一個月至少要
      10萬元。都是以上訴人的一銀帳戶作為主要支出帳戶等語
      （本院卷三43頁），核與證人巫○湘前揭原審之證述相符
      ，且上訴人一銀帳戶之提款卡早自許○豪婚前迄108年年初
      均係由許○豪持有使用，足認被上訴人起訴狀附表一所列3
      8筆自系爭帳戶轉匯至上訴人一銀帳戶之款項，除其中編
      號4（含編號5手續費15元）、27（含編號28手續費15元）
      之二筆匯款外，其餘匯入上訴人一銀帳戶之款項，除供許
      ○豪支付工程材料款外，並供許○豪個人開銷（含信用卡費
      ）及母親與弟妹之生活支出。此外，被上訴人於另案刑事
      偵查中自承上訴人已於107年12月間交還系爭帳戶提款卡
      ，伊於107年12月24日自行轉帳一筆5萬元（即起訴狀附表
      一編號38）入上訴人一銀帳戶（見台中地檢署108年度他
      字第3644號卷282頁訊問筆錄），該筆款項既係被上訴人
      自行轉帳，上訴人就此自無違背委任契約受任人之義務可
      言。
　　⒊上訴人抗辯被上訴人於起訴狀附表一編號4所列2萬7500元
      ，係被上訴人與許○豪同意給付伊應得之製圖費，原約定
      金額為7萬5000元；另編號27所列5萬元匯款，亦係被上訴
      人與許○豪給付伊應得之製圖費，原約定金額為9萬4000元
      ，均由業主以工程款合併匯入系爭帳戶等情，雖為被上訴
      人所否認，然據證人巫○湘於原審證稱：上訴人有參與柳○
      ○○、汪○之旅等工程的繪圖、管理等語（原審卷二18頁）
      ，堪信上訴人確有參與柳○○○、汪○之旅等工程的繪圖設計
      工作。且關於汪○之旅室內裝修工程之請款單中確實列有
      製圖費94,000元（本院卷一313頁），並有經許○豪及業主
      確認簽名之請款單LINE截圖可稽（本院卷三45、49頁）；
      另柳○○○室內裝修工程（業主郭○馨）之設計委託書亦確列
      有設計費7萬5000元（本院卷一315頁），則上訴人辯稱起
      訴狀附表一編號4、27二筆轉匯至其合庫帳戶之款項為許○
      豪與被上訴人同意給付之製圖設計費，堪信實在。
　　⒋被上訴人曾於107年6月25日以LINE通知上訴人稱：「晚一
      點幫我查帳；有沒有3.5萬先借我」，上訴人同時回稱：
      「還有，跟我哥說我有轉帳過去…」，有當日LINE對話截
      圖可稽（本院卷一309頁），另被上訴人自承106年8月24
      日曾取回系爭帳戶提款卡，自行存入60萬元，當時有順便
      檢查系爭帳戶，尚餘73萬多元等語（本院卷二461、462頁
      ），足見被上訴人於107年12月間取回系爭帳戶自行管理
      前，隨時可請求上訴人對帳或自行檢查系爭帳戶之存款，
      且知悉上訴人自系爭帳戶轉帳至許○豪所借用之上訴人一
      銀帳戶。
　　⒌依據被上訴人所提出之彙整資料（見本院卷二476、477頁
      ），系爭帳戶自104年4月交由上訴人保管，迄107年12月2
      4日取回自行保管期間，系爭帳戶存入之款項總計964萬76
      85元。被上訴人自承所承包相關工程扣除相關成本費用等
      支出，不算汪○之旅，利潤大約15-25%之間，因汪○之旅工
      程被業主欠帳沒有賺錢，如加上汪○之旅則總工程利潤降
      到12-13%；上訴人將系爭帳戶存摺提款卡返還之後，這段
      期間並無積欠往來廠商材料款或費用等語（本院卷三48頁
      ）。則系爭帳戶於上訴人管理期間存入全部款項，倘按被
      上訴人之主張，僅供支出被上訴人承攬工程所需，並按有
      利於被上訴之比例從寬按20%利潤率計算，扣除相關材料
      成本費用等支出後，充其量僅有盈餘192萬9537元（9,647
      ,685×20%＝1,929,537）。而被上訴人主張上訴人私自挪用
      系爭帳戶之金額竟高達469萬8530元（3,728,530元＋970,0
      00元），遠不足以供上訴人擅自挪用，況系爭帳戶於上訴
      人107年12月24日取回自行管理時，尚有餘額323,091元（
      見原審卷一133頁交易明細表），足見被上訴人主張上訴
      人私自挪用侵占之系爭帳戶款項469萬8530元，顯非實在
      。
　　⒍依據許○豪所借用上訴人一銀帳戶之交易明細摘要欄之記載
      ，支付之項目除卡片提款外，尚包括房租、家用、台新卡
      費、匯豐卡費、中信卡費等（詳原審卷一729至776頁），
      其中自106年6月9日起至107年10月止，每月均固定支出一
      筆6千餘元至8千餘元不等之台新卡費，而該等按月支付之
      台新卡費乃係給付被上訴人所投保三商美邦人壽保險股份
      有限公司保單號碼000000000000之保險費，亦有被上訴人
      之保險費送金單、台新銀行函復之許○豪刷卡交易明細（
      本院卷二19、21至24頁），被上訴人就其所投保保險契約
      保費之支付方式，自不得諉為不知，據此益證其將系爭帳
      戶委任上訴人管理期間，確實知悉許○豪借用上訴人一銀
      帳戶，及上訴人自系爭帳戶轉帳、匯款至許○豪所借用之
      上訴人一銀帳戶。此外，上訴人抗辯其提領被上訴人起訴
      狀附表三所示97萬元均係用於許○豪與被上訴人承接之相
      關工程，業據提出現金支付明細表（本院卷一113至122頁
      ），核與其所提出相關工程請款單、報價單等相符（原審
      卷一499至535頁），堪認上訴人並未私自挪用所保管之款
      項。
　　⒎被上訴人既未能舉證證明與上訴人確有約定限制系爭帳戶
      內之款項僅供支付被上訴人工程款費用，及備供被上訴人
      將來設立公司之資金所需，上訴人抗辯被上訴人將系爭帳
      戶交伊管理，並開放性授權上訴人轉帳及現金提款，上訴
      人均係依許○豪及被上訴人之指示轉帳及提領現金交付工
      程廠商，並未私自挪用起訴狀附表一所示38筆款項372萬8
      530元，及附表三所示97萬元，堪信實在。上訴人既未曾
      為自己之利益，使用應交付於被上訴人之金錢，或管理系
      爭帳號有何過失，或逾越權限致使被上訴人受損害，亦無
      從認定其管理系爭帳戶受有利益致使被上訴人受有損害，
      則被上訴人依民法第542條、544條之規定，及不當得利之
      法律關係，請求上訴人賠償或返還如起訴狀附表一所示38
      筆款項372萬8530元，及附表三所示提領97萬元，均無理
      由。
（二）關於被上訴人請求上訴人給付44萬元本息部分：被上訴人
      於主張107年2月22日轉帳44萬元至上訴人國泰世華帳戶，
      委由上訴人保管，上訴人並無爭執，堪信實在。惟上訴人
      辯稱被上訴人匯入之上開款項金額流向，除107年4月14日
      提領5萬元供兌換日幣供被上訴人與許○豪出國使用，107
      年5月3日轉帳2萬9500元支付大榮旅費係供被上訴人使用
      ，及107年5月（按應係6月）25日轉帳1萬5000元予被上訴
      人外，嗣先後於107年5月13日、同年6月11日、同年6月25
      日分別轉帳20萬元、8萬元、8萬元至上訴人一銀帳戶，業
      據提出與其所述相符之上訴人國泰世華帳戶存摺封面及內
      頁、上訴人一銀帳戶存摺、台灣銀行匯出匯款賣匯水單為
      證（原審卷一559至561頁、本院卷二590頁）。被上訴人
      雖主張兌換日幣係全家一起出遊，並非僅有被上訴人與許
      ○豪出遊，另2萬9500元係因上訴人請求被上訴人代付旅遊
      費用，因此用被上訴人之信用卡刷卡2萬9500元云云，並
      提出全家出國旅遊照片、信用卡帳單為證（本院卷二554
      至560頁）。然該2萬9500元是否確係為上訴人代付旅遊費
      用，未據舉證證明，難認實在。又既係全家出國旅遊，所
      費不貲，兌換日幣及給付旅行社費用，均屬必要。且被上
      訴人曾於107年6月25日以LINE通知上訴人稱：「晚一點幫
      我查帳；有沒有3.5萬先借我」，上訴人除回稱：「國泰
      轉15，郵局15…15000欸」，被上訴人詢問「轉好了？」，
      上訴人復回稱：「是國泰的帳戶喔，你要自己轉出。還有
      ，…不是我要潑你們倆夫妻的冷水，國泰可用資金只剩10
      萬。也就是說，可動用資金只夠用到七月底」，被上訴人
      再回稱：「好。他七月老張那邊會進帳。我這邊也會進帳
      。」等語，有當日LINE對話截圖可稽（本院卷一309頁）
      ，而107年6月25日上訴人國泰世華帳戶餘額確僅10萬5642
      元，核與上訴人於上開LINE對話中所述相符，堪認被上訴
      人對於上訴人國泰世華帳戶內資金使用情形，知悉甚稔，
      就提款或轉帳兌換日幣供出國使用；支付旅遊費用等情，
      均已認可。至於上訴人匯入其一銀帳戶之款項，除供許○
      豪支付工程材料款外，並供許○豪個人開銷（含信用卡費
      ）及母親與弟妹之生活支出，前已敘明，前述兌換日幣、
      出國旅費及轉帳予被上訴人，及轉帳至上訴人一銀帳戶金
      額共計45萬4500元（50,000元＋29,500元＋15,000元＋200,0
      00元＋80,000元＋80,000元＝454,500元），已逾被上訴人所
      交付保管之44萬元。準此以觀，亦難認上訴人有何為自己
      之利益，使用應交付於被上訴人之金錢，或逾越權限致使
      被上訴人受損害，亦無從認其保管被上訴人交付之44萬元
      受有利益致使被上訴人受有損害，則被上訴人依民法第54
      2條、544條之規定，及依不當得利之法律關係，請求上訴
      人賠償或返還44萬元，均無理由。
七、綜上所述，被上訴人依不當得利之法律關係，請求上訴人給
    付513萬8530元，及自起訴狀繕本送達之翌日起至清償日止
    ，按年息5%計算之利息，為無理由，不應准許。原審判命上
    訴人如數給付，並附條件為假執行及免為假執行之宣告，自
    有未洽。上訴意旨指摘原判決不當，求予廢棄改判，為有理
    由，自應由本院廢棄改判如主文第二項所示。另被上訴人追
    加依民法第542條、544條之規定為請求部分，亦為無理由，
    併予駁回。
八、本件為判決之基礎已臻明確，兩造其餘攻擊防禦方法及證據
    ，核與判決之結果不生影響，爰不逐一論駁，附此敘明。
九、據上論結，本件上訴人之上訴為有理由，被上訴人追加之訴
    為無理由，依民事訴訟法第450條、第78條，判決如主文。
中　　華　　民　　國　　110 　年　　12　　月　　1 　　日
　　　　　　　　　　　　　民事第八庭
　　　　　　　　　　　　　　　審判長法  官  杭起鶴
　　　　                            法  官  羅智文
　　　　                            法  官  吳國聖
正本係照原本作成。
如不服本判決，應於收受送達後二十日內向本院提出上訴書狀，
其未表明上訴理由者，應於提出上訴後二十日內向本院補提理由
書狀（均須按他造當事人之人數附繕本）。
因疫情而遲誤不變期間，得向法院聲請回復原狀。
上訴時應提出委任律師或具有律師資格之人之委任狀；委任有律
師資格者，另應附具律師資格證書及釋明委任人與受任人有民事
訴訟法第四百六十六條之一第一項但書或第二項所定關係之釋明
文書影本。如委任律師提起上訴者，應一併繳納上訴裁判費。
　　　　　　　　　　　　　　　　　　書記官  陳文琴
中　　華　　民　　國　　110 　年　　12　　月　　1 　　日